---
title: "Основы обработки данных с помощью R"
author: Турбина Виктория
format: 
    md:
        output-file: README.md
engine: knitr
---

## Цель работы

1. Зекрепить практические навыки использования языка программирования R для обработки данных
2. Закрепить знания основных функций обработки данных экосистемы tidyverse языка R
3. Развить пркатические навыки использования функций обработки данных пакета dplyr – функции
select(), filter(), mutate(), arrange(), group_by()

## Ход работы

1. Сколько встроенных в пакет nycflights13 датафреймов?

nycflights13::
5 (airlines, airports, flights, planes, weather)

```{r}
library(dplyr)
library(nycflights13)
```

2. Сколько строк в каждом датафрейме?

```{r}
airlines %>% nrow()
```

```{r}
airports %>% nrow()
```

```{r}
flights %>% nrow()
```

```{r}
planes %>% nrow()
```

```{r}
weather %>% nrow()
```

3. Сколько столбцов в каждом датафрейме?

```{r}
airlines %>% ncol()
```

```{r}
airports %>% ncol()
```

```{r}
flights %>% ncol()
```

```{r}
planes %>% ncol()
```

```{r}
weather %>% ncol()
```

4. Как просмотреть примерный вид датафрейма?

```{r}
airlines %>% glimpse()
```

```{r}
airports %>% glimpse()
```

```{r}
flights %>% glimpse()
```

```{r}
planes %>% glimpse()
```

```{r}
weather %>% glimpse()
```

5. Сколько компаний-перевозчиков (carrier) учитывают эти наборы данных (представлено в наборах данных)?

```{r}
airlines$carrier
```

6. Сколько рейсов принял аэропорт John F Kennedy Intl в мае?

```{r}
airports %>% filter(name == 'John F Kennedy Intl') %>% select(faa)
flights %>% filter(month == 5, origin == 'JFK') %>% nrow()
```

7. Какой самый северный аэропорт?

```{r}
airports %>% arrange(desc(lat)) %>% select(faa, name) %>% head(1)
```

8. Какой аэропорт самый высокогорный (находится выше всех над уровнем моря)?

```{r}
weather %>% arrange(desc(pressure)) %>% select(name = origin) %>% head(1)
```

9. Какие бортовые номера у самых старых самолетов?

```{r}
planes %>% arrange(year) %>% select(tailnum, year) %>% head(3)
```

10. Какая средняя температура воздуха была в сентябре в аэропорту John F Kennedy Intl (в градусах Цельсия).

```{r}
weather %>% filter(month == 9, origin == 'JFK', temp != 'NA') %>% summarize(F = mean(temp)) %>% mutate(C = 5/9*(F-32))
```

11. Самолеты какой авиакомпании совершили больше всего вылетов в июне?

```{r}
flights %>% group_by(carrier) %>% filter(month == 6) %>% summarize(total = n()) %>% arrange(desc(total))%>% head(1)
airlines %>% select (carrier,name) %>% filter(carrier == "UA")
```

12. Самолеты какой авиакомпании задерживались чаще других в 2013 году?

```{r}
flights %>% filter(year == 2013, arr_delay > 0, dep_delay > 0) %>% group_by(carrier) %>% summarize(total = n()) %>% arrange(desc(total)) %>% head(1)
```

## Вывод

Таким образом, используя программный пакет dplyr, удалось развить практические навыки использования языка программирования R для обработки данных.