---
title: "Исследование информации о состоянии беспроводных сетей"
author: Турбина Виктория
format: 
    md:
        output-file: README.md
engine: knitr
---

## Цель работы

1. Получить знания о методах исследования радиоэлектронной обстановки.

2. Составить представление о механизмах работы Wi-Fi сетей на канальном и
сетевом уровне модели OSI.

3. Зекрепить практические навыки использования языка программирования R для
обработки данных

4. Закрепить знания основных функций обработки данных экосистемы tidyverse
языка R

## Ход работы

### Подготовка данных

1. Импортируйте данные.

```{r}

```

2. Привести датасеты в вид “аккуратных данных”, преобразовать типы столбцов в соответствии с типом данных

3. Просмотрите общую структуру данных с помощью функции glimpse()

```{r}

```

### Анализ

#### Точки доступа

1. Определить небезопасные точки доступа (без шифрования – OPN)

```{r}

```

2. Определить производителя для каждого обнаруженного устройства

```{r}

```

3. Выявить устройства, использующие последнюю версию протокола шифрования
WPA3, и названия точек доступа, реализованных на этих устройствах

```{r}

```

4. Отсортировать точки доступа по интервалу времени, в течение которого они
находились на связи, по убыванию.

```{r}

```

5. Обнаружить топ-10 самых быстрых точек доступа.

```{r}

```

6. Отсортировать точки доступа по частоте отправки запросов (beacons) в единицу
времени по их убыванию.

```{r}

```

#### Данные клиентов

1. Определить производителя для каждого обнаруженного устройства

```{r}

```

2. Обнаружить устройства, которые НЕ рандомизируют свой MAC адрес

```{r}

```

3. Кластеризовать запросы от устройств к точкам доступа по их именам. Определить время появления устройства в зоне радиовидимости и время выхода его из нее.

```{r}

```

4. Оценить стабильность уровня сигнала внури кластера во времени. Выявить наиболее стабильный кластер.

```{r}

```

## Вывод

Используя программный пакет dplyr языка
программирования R был произведен анализ журналов.