---
title: "Основы обработки данных с помощью R"
author: Турбина Виктория
format: 
    md:
        output-file: README.md
engine: knitr
---

## Цель работы

1. Развить практические навыки использования языка программирования R для обработки данных
2. Закрепить знания базовых типов данных языка R
3. Развить пркатические навыки использования функций обработки данных пакета dplyr – функции
select(), filter(), mutate(), arrange(), group_by()

## Ход работы

1. Сколько строк в датафрейме?

```{r}
starwars %>% nrow()
```

2. Сколько столбцов в датафрейме?

```{r}
starwars %>% ncol()
```

3. Как просмотреть примерный вид датафрейма?

```{r}
starwars %>% glimpse()
```

4. Сколько уникальных рас персонажей (species) представлено в данных?

```{r}
starwars %>% group_by(species) %>% summarize(total = n()) %>% nrow()
```

5. Найти самого высокого персонажа.

```{r}
starwars %>% arrange(desc(height)) %>% select(name) %>% head(1)
```

6. Найти всех персонажей ниже 170.

```{r}
starwars %>% filter(height < 170)
```

7. Подсчитать ИМТ (индекс массы тела) для всех персонажей.

```{r}
starwars %>% mutate('ИМТ' = mass/(height * height))
```

8. Найти 10 самых “вытянутых” персонажей. “Вытянутость” оценить по отношению массы (mass) к росту (height) персонажей.

```{r}
starwars %>% mutate('вытянутость' = mass/height) %>% arrange(desc(вытянутость)) %>% head(10)
```

9. Найти средний возраст персонажей каждой расы вселенной Звездных войн.

```{r}
starwars %>% filter( birth_year != 'NA', species != 'NA')%>% group_by(species) %>%  summarize(средний = mean(birth_year))
```

10. Найти самый распространенный цвет глаз персонажей вселенной Звездных войн.

```{r}
starwars %>% group_by(eye_color) %>% summarize(total = n()) %>% arrange(desc(total))%>% select(eye_color)%>% head(1)
```

11. Подсчитать среднюю длину имени в каждой расе вселенной Звездных войн.

```{r}
starwars %>% group_by(species) %>%  summarize(средний = mean(nchar(name)))
```

