---
title: "Исследование вредоносной активности в домене
Windows"
author: Турбина Виктория
format: 
    md:
        output-file: README.md
engine: knitr
---

## Цель работы

1. Закрепить навыки исследования данных журнала Windows Active Directory

2. Изучить структуру журнала системы Windows Active Directory

3. Зекрепить практические навыки использования языка программирования R для
обработки данных

4. Закрепить знания основных функций обработки данных экосистемы tidyverse
языка R

## Ход работы

### Подготовка данных

1. Импортируйте данные в R. Это можно выполнить с помощью
jsonlite::stream_in(file()).

```{r}

```

2. Привести датасеты в вид “аккуратных данных”, преобразовать типы столбцов в
соответствии с типом данных

```{r}

```

3. Просмотрите общую структуру данных с помощью функции glimpse()

```{r}

```

### Анализ

1. Раскройте датафрейм избавившись от вложенных датафреймов. Для обнаружения таких можно использовать функцию dplyr::glimpse() , а для раскрытия вложенности – tidyr::unnest() . Обратите внимание, что при раскрытии теряются внешние названия колонок – это можно предотвратить если использовать параметр tidyr::unnest(..., names_sep = ).

```{r}

```

2. Минимизируйте количество колонок в датафрейме – уберите колоки с единственным значением параметра.

```{r}

```

3. Какое количество хостов представлено в данном датасете?

```{r}

```

4. Подготовьте датафрейм с расшифровкой Windows Event_ID, приведите типы данных к типу их значений.

```{r}

```

5. Есть ли в логе события с высоким и средним уровнем значимости? Сколько их?

```{r}

```

## Вывод

Используя программный пакет dplyr языка
программирования R был проведен анализ журналов.